臺灣新竹地方法院民事裁定  
110年度竹東小聲字第2號
聲  請  人  黃俊瑛  

上列聲請人聲請交付法庭錄音光碟事件，本院裁定如下：
    主  文
聲請駁回。
    理  由
一、按當事人及依法得聲請閱覽卷宗之人，因主張或維護其法律
    上利益，得於開庭翌日起至裁判確定後6個月內，繳納費用
    聲請法院許可交付法庭錄音或錄影內容。前項情形，依法令
    得不予許可或限制聲請閱覽、抄錄或攝影卷內文書者，法院
    得不予許可或限制交付法庭錄音或錄影內容，法院組織法第
    90條之1第1項前段及第2項定有明文。次按，調解程序中，
    調解委員或法官所為之勸導及當事人所為之陳述或讓步，於
    調解不成立後之本案訴訟，不得採為裁判之基礎，民事訴訟
    法第422條定有明文。又按，調解程序得不公開，民事訴訟
    法第410條第2項規定甚明；而依法庭錄音錄影及其利用保存
    辦法第3條第2項但書之規定，不公開法庭審理之事件，審判
    長不應許可當事人當庭自行錄音、錄影，以貫徹不公開法庭
    審理之精神，基於同一理由，不公開審理之事件，自不得請
    求交付法庭錄音光碟。此外，法院辦理聲請交付法庭錄音錄
    影內容應行注意事項第1條亦已明定：法院組織法第90條之1
    所定之法庭錄音、錄影，係指法院內開庭所為之錄音、錄影
    ；調解程序或其他非關法庭開庭所為之錄音、錄影，均不屬
    之。
二、聲請意旨略以：聲請人於本院110年度竹東小調字第659號給
    付遲延金等事件民國110年11月4日開庭前陳述聲請人非主要
    處理買賣與訴訟之人，並表示皆委由證人與委託辯護人夏雅
    玲處理，夏雅玲當時在場，表示是全權處理之人，聲請人對
    於買賣毫不清楚，法官審案時竟還不斷詢問，誘導聲請人回
    答不利於聲請人之問題，還誘導聲請人撤回一部分聲明，卻
    不問在場之證人夏雅玲，聲請人認為法官有誘導聲請人回答
    與撤銷不利聲請人之事實，因此聲請交付上開開庭之錄音光
    碟，以供證明，爰依法庭錄音錄影及其利用保存辦法第8條
    規定，聲請交付法庭錄音光碟等語。
三、經查，聲請人為本院110年度竹東小調字第659號給付遲延金
    等事件當事人，固為依法得聲請閱覽卷宗之人，然聲請人聲
    請交付110年11月4日調解期日之錄音光碟，揆諸上開說明，
    聲請人於該調解期日中之陳述，於調解不成立後之本案訴訟
    ，不得為裁判之證據，聲請人應無法律上之利益可言，況且
    亦非屬法院組織法第90條之1所定之法庭錄音、錄影，從而
    ，其聲請於法不合，應予駁回。
四、據上論結，本件聲請為無理由，爰裁定如主文。
中　　華　　民　　國　　110 　年　　11　　月　　11　　日
                  竹東簡易庭    法  官  邱玉汝
以上正本係照原本作成。
如對本裁定抗告，須於裁定送達後10日內向本院提出抗告狀，並
應繳納抗告費新臺幣1,000元。
中　　華　　民　　國　　110 　年　　11　　月　　11　　日
                                書記官  陳筱筑